# 集团内部存款利息核算

提问人：jinyr0616 时间：2023-02-06 21:00:05
集团公司内企业上存款计息，为啥除了分公司计入财务费用利息收入，其他子公司存款利息收入及分公司下的分公司和分公司下的控股子公司上存款利息收入都是计入投资收益

回答人：chenyiwei
似乎没有这种说法。一般的存款利息收入（结构性存款何定期存款除外）都是计入“财务费用——利息收入”。